【裁判字號】    99,易,1377
【裁判日期】    990917
【裁判案由】    妨害名譽等
【裁判全文】
臺灣臺北地方法院刑事判決              99年度易字第1377號
公  訴  人  臺灣臺北地方法院檢察署檢察官
被      告  甲○○
上列被告因妨害名譽等案件，經檢察官聲請以簡易判決處刑（99
年度偵字第7995、7996號），本院認不宜逕以簡易判決處刑，而
改用通常程序審理，判決如下：
    主  文
甲○○散布文字，指摘足以毀損他人名譽之事，處拘役貳拾伍日
，如易科罰金，以新台幣壹仟元折算壹日；又散布文字，指摘足
以毀損他人名譽之事，處拘役貳拾伍日，如易科罰金，以新台幣
壹仟元折算壹日；又以加害生命、身體之事，恐嚇他人致生危害
於安全，處拘役貳拾日，如易科罰金，以新台幣壹仟元折算壹日
；又以加害生命、身體之事，恐嚇他人致生危害於安全，處拘役
貳拾日，如易科罰金，以新台幣壹仟元折算壹日；又以加害生命
、身體之事，恐嚇他人致生危害於安全，處拘役貳拾日，如易科
罰金，以新台幣壹仟元折算壹日；又以加害生命、身體之事，恐
嚇他人致生危害於安全，處拘役貳拾日，如易科罰金，以新台幣
壹仟元折算壹日。應執行拘役壹佰壹拾日，如易科罰金，以新台
幣壹仟元折算壹日。
    事  實
一、甲○○與林雍順有感情糾紛，認與丙○○有關，明知以明信
    片寄予他人，其上內容係處於不特定人均可以觀見之狀態，
    仍意圖散布於眾，以散布文字指摘足以毀損他人名譽之犯意
    ，於民國98年12月7日、98年12月29日，分別將內容為「令
    千金與人通姦，確有其事，監視影帶在手上，僅不想讓你們
    夫妻看了難作人，噁心之至，丙○○自己心裡有數。當第三
    者是會遭天譴，她是吃悶虧，畢竟未婚女，我敢說就不怕，
    因心安理得，很抱歉，打擾您了。」及「丙○○別假貞潔了
    ，大小通吃。男方說她已非處女，不必負責。96年9月4日生
    日，男方買他手上帶的SEIKO手錶送她，算給她的陪睡渡資
    費，沒白操她，不過男的無恥在木柵益莊9800元買的（刷卡
    ）卻是我付款。丙○○沒否認，且我罵他賤女人，她依然顧
    我，因他已臭名滿臺灣人壽，要嫁人很難，我也提醒他，女
    人要重名節，不過應不是家教，是她醜主動送上門，不要錢
    ，被白操」等文字之2封明信片寄送至臺北市○○區○○街
    399巷8號1樓丙○○之住處，欲使丙○○之父母收受知悉（
    收件人分別記載為「廖碧鳳」、「闕先生」），足以貶低丙○○人格並毀損丙○○之名譽。
二、甲○○對丙○○不滿，竟遷怒於丙○○之同事乙○○，另基
    於恐嚇之犯意，分別於98年5月25日晚上10時27分許、同年
    月27日上午6時49分許、同年6月4日下午1時31分許及同日晚
    上11時15分許，以其所使用之0000000000號行動電話，寄送
    內容為「我會讓你死的很難看，你最好別讓我去公司找你..
    ....」、「...花錢找人對付跟蹤你ㄣ，家住那不會搬吧﹗
    讓你每天心神不寧，坐立難安，精神崩潰ㄛ...你去死」、
    「...我會請人拜訪你...」及「有人會去拜訪妳，是保戶ㄛ
    ，別怕ㄣ，特意請他去拜訪ㄛ」等文字簡訊至乙○○所使用
    之0000000000號行動電話，使乙○○心生畏懼，致生危害於
    安全。
三、案經丙○○、乙○○訴由臺灣臺北地方法院檢察署檢察官偵
    查後聲請簡易判決處刑。
    理  由
一、按被告以外之人於審判外之陳述，雖不符刑事訴訟法第159
    條之1、159條之2、159條之3、159條之4等規定，而經當事
    人於審判程序同意作為證據，法院審酌該言詞陳述或書面陳
    述作成時之情況，認為適當者，亦得為證據。當事人、代理
    人或辯護人於法院調查證據時，知有第159條第1項不得為證
    據之情形，而未於言詞辯論終結前聲明異議者，視為有前項
    之同意，刑事訴訟法第159條之5定有明文。本案當事人就下
    述證據方法之證據能力，於言詞辯論終結前均未異議，而經
    本院審酌各該證據方法之作成時，並無其他不法之情狀，均
    適宜為本案之證據，依刑事訴訟法第159條之5之規定，有證
    據能力。
二、訊據被告甲○○固然坦承有寄送上開明信片予告訴人丙○○
    之父母及傳送上開簡訊予告訴人乙○○之事實，惟矢口否認
    有何加重誹謗及恐嚇危安之犯行，辯稱：寄送明信片是要讓
    丙○○的父母知道自己的女兒真是欺人太甚，內容都是林雍
    順講的，我是要奉勸丙○○他還年輕，還可以找另外一個人
    、寄簡訊是要讓乙○○認知她的主管林雍順是這種人云云。
    經查：
  (一)上開犯罪事實，業經告訴人丙○○及乙○○於本院審理時證
    述明確（見本院卷第74頁背面至第78頁），並有被告寄送至
    告訴人丙○○家之明信片2張及被告傳送至告訴人乙○○行
    動電話之簡訊翻拍照片在卷可稽（見99年度他字第838號偵
    查卷第8頁背面、第11頁、第18頁及99年度他字第650號偵查
    卷第106至107頁）。
  (二)觀諸上開明信片之內容為：「令千金與人通姦，確有其事，
    監視影帶在手上，僅不想讓你們夫妻看了難作人，噁心之至
    ，丙○○自己心裡有數。當第三者是會遭天譴，她是吃悶虧
    ，畢竟未婚女，我敢說就不怕，因心安理得，很抱歉，打擾
    您了。」及「丙○○別假貞潔了，大小通吃。男方說她已非
    處女，不必負責。96年9月4日生日，男方買他手上帶的SEIK
    O手錶送她，算給她的陪睡渡資費，沒白操她，不過男的無
    恥在木柵益莊9800元買的（刷卡）卻是我付款。丙○○沒否
    認，且我罵他賤女人，她依然顧我，因他已臭名滿臺灣人壽
    ，要嫁人很難，我也提醒他，女人要重名節，不過應不是家
    教，是她醜主動送上門，不要錢，被白操」等文字，已足使
    一般人認為告訴人丙○○與已婚男子間有不正常之通姦行為
    ，並使一般人認為告訴人丙○○與已婚男子有非一般社會所
    認同之感情及性關係，自足以貶損告訴人丙○○之人格評價
    無訛，且上開明信片之內容並無勸戒告訴人之意思，被告辯
    稱寄送明信片是要奉勸告訴人丙○○云云，顯非可採。又按
    刑法第310條第1項之意圖散布於眾，而指摘或傳述足以毀損
    他人名譽之事者，即行為人知其所指出摘發或傳播轉述之具
    體事項，足以貶損他人名譽者，而仍意圖將具體事實傳播於
    不特定之人或多數人，使大眾知悉其內容而指摘或傳述。查
    被告係將上開內容之明信片寄至丙○○之住處，該址為丙○○與其父、母共同居住之處，業據告訴人丙○○於本院審理
    時證述在卷，被告亦自承：寄明信片是要讓丙○○之父母知
    道等語，而被告係將上開文字內容載於郵差及一般接觸之人
    均得以見聞其內容之明信片，再寄予丙○○以外之人欲使他
    人知悉，自堪認具有散佈於眾之意圖及事實。被告雖辯稱明
    信片之內容均是轉述自林雍順云云，惟其空言否認，尚非可
    採。縱被告所言屬實，依前所述，被告明知轉述之內容足以
    毀損告訴人丙○○之名譽仍決意為之，並無礙本件加重誹謗
    罪之成立。
  (三)又觀諸上開傳送簡訊之內容為：「我會讓你死的很難看，你
    最好別讓我去公司找你......」、「...花錢找人對付跟蹤
    你ㄣ，家住那不會搬吧﹗讓你每天心神不寧，坐立難安，精
    神崩潰ㄛ...你去死」、「...我會請人拜訪你...」、「有
    人會去拜訪妳，是保戶ㄛ，別怕ㄣ，特意請他去拜訪ㄛ」等
    文字，該簡訊內容涉及危害告訴人生命、身體等情，客觀上
    足以使社會一般人產生不安、憂慮、恐懼之心理。被告辯稱
    如果我真的要恐嚇還是什麼的，告訴人受到恐嚇，現在還好
    好的云云，顯係卸責之詞，亦非可採。
  (四)綜上所述，被告上揭加重誹謗及恐嚇之犯行，事證明確，堪
    以認定，應依法論科。
三、核被告所為，係犯刑法第310條第2項加重誹謗罪及同法第30
    5條恐嚇危害安全罪。被告所為2次寄送明信片之加重誹謗及
    4次恐嚇危害安全之犯行，時間有間，犯意各別，行為互殊
    ，應予分論併罰。公訴意旨認為係成立3次恐嚇危害安全之
    犯行，容有誤會。爰審酌被告以寄送明信片之方式毀損告訴
    人丙○○名譽及傳送多次簡訊予乙○○而為多次恐嚇犯行，
    致告訴人乙○○心生畏懼，惟念其係因感情問題一時失慮而
    為之，併參酌本案犯罪之動機、目的、手段及迄今未與告訴
    人和解而徵得其原諒等一切情狀，就被告所犯各罪分別量處
    如主文所示之刑，並均諭知易科罰金之折算標準，及定其應
    執行之刑。
據上論斷，應依刑事訴訟法第452條、第299條第1項前段，刑法
第305條、第310條第2項、第51條第6款、第41條第1項前段，刑
法施行法第1條之1，判決如主文。
本案經檢察官高維駿到庭執行職務。
中    華    民    國    99    年    9     月    17    日
                  刑事第七庭    審判長法  官  林庚棟
                                      法  官  林勇如
                                      法  官  章曉文
以上正本證明與原本無異。
如不服本判決應於收受送達後10日內向本院提出上訴書狀，並應
敘述具體理由；其未敘述上訴理由者，應於上訴期間屆滿後20日
內向本院補提理由書（均須按他造當事人之人數附繕）「切勿逕
送上級法院」。
                                      書記官  林義盛
中    華    民    國    99    年    9     月    17    日
附錄本案論罪法條
中華民國刑法第310條
意圖散布於眾，而指摘或傳述足以毀損他人名譽之事者，為誹謗
罪，處 1 年以下有期徒刑、拘役或 5 百元以下罰金。
散布文字、圖畫犯前項之罪者，處 2 年以下有期徒刑、拘役或
1 千元以下罰金。
對於所誹謗之事，能證明其為真實者，不罰。但涉於私德而與公
共利益無關者，不在此限。
中華民國刑法第305條
以加害生命、身體、自由、名譽、財產之事，恐嚇他人致生危害
於安全者，處 2 年以下有期徒刑、拘役或 3 百元以下罰金。

司法院資訊處製作；財團法人民間司法改革基金會備份。
